# 融资租赁公司的现流表编制

提问人：tree1002 时间：2017-02-11 16:23:26
求助陈版，融资租赁公司主要从事售后回租业务，按照目前售后回租的实质来看基本是抵押贷款，那么融资租赁公司的本金支付与收回金额是不是可以按照净额放入销售商品、提供劳务收到的现金？而公司从银行借款获得的本金与归还借款支付的本金也按照净额计入购买商品、接受劳务支付的现金？

回答人：chenyiwei
融资租赁公司的报表格式，建议采用类似于商业银行和金融租赁公司的报表格式，可根据具体情况作出必要调整，不建议使用一般工商企业报表格式。如果该融资租赁公司的母公司是非金融企业，需编制合并报表，则可以参照国务院国资委对于中央企业合并报表编制时金融子企业报表格式转换的相关规定进行调整。